臺灣臺南地方法院刑事判決
110年度交簡上字第201號
上  訴  人  臺灣臺南地方檢察署檢察官
被      告  陳俊豪


上列上訴人因被告犯過失傷害案件，不服本院民國110年10月28
日110年度交簡字第3165號第一審簡易判決（起訴案號：110年度
偵字第16546號），提起上訴，本院管轄之第二審合議庭判決如
下：
    主  文
上訴駁回。
陳俊豪緩刑伍年，並應履行如附件二調解內容所示之分期給付。
    事實及理由
一、本案經本院審理結果，認第一審簡易判決之認事、用法及量
    刑均無不當，應予維持，並引用第一審簡易判決書記載之事
    實、證據及理由（如附件一）。
二、檢察官循告訴人陳依卉請求提起上訴，略以：告訴人所受右
    側肩胛峰鎖骨間關節脫臼、右側第九根肋骨閉鎖性骨折等傷
    害，傷勢不易復原，被告過失行為造成之傷害非輕，且被告
    在審理前曾以LINE通訊軟體表示本件車禍至多判3個月，包
    括賠償頂多新臺幣（下同）24萬元，顯見被告對於賠償一事
    並無誠意，犯後態度難認良好，況事發歷經9月仍未能賠償
    告訴人損失，原審僅判處有期徒刑5月，量刑尚嫌過輕等語
    。
三、經查：原審以本案事證明確，認被告所為，係犯刑法第284
    條項前段之過失傷害罪，並審酌被告駕駛自用小客車行經案
    發地點，貿然闖紅燈向前行駛而發生車禍，致告訴人受有右
    側肩胛峰鎖骨間關節脫臼、右側第九根肋骨閉鎖性骨折、左
    下肢擦傷及左手擦傷等傷害，過失情節重大，告訴人受傷非
    輕，雙方因賠償金額差距無法達成調解，及考量被告坦承犯
    行之犯後態度等一切情狀，量處被告有期徒刑5月，諭知如
    易科罰金，以1千元折算1日，核其認事用法均無違誤，量刑
    亦就刑法第57條所列各款事由詳為斟酌，並無何違法不當之
    處，關於原審刑罰裁量權之行使，本院自應予以尊重。檢察
    官所指告訴人所受傷勢、被告未與告訴人達成調解而賠償損
    害等節，俱為原審量刑時併予斟酌，是檢察官仍以上開情詞
    指摘原審量刑過輕，核無理由，應予駁回。
四、被告無何犯罪前科，有其前案紀錄表可稽，茲念其因駕駛行
    為疏失而肇事，犯後坦承犯行，於偵查及原審雖因賠償金額
    差距致未能賠償告訴人，惟於民事事件審理中，已與告訴人
    達成調解，約定分期給付，有本院111年度南簡移調字第7號
    調解筆錄為憑（如附件二），被告業已給付第一期款項15萬
    元完畢，有其提出之匯款紀錄及LINE對話紀錄在卷，告訴人
    並具狀表示願給予被告緩刑之機會，本院審酌上情，認被告
    經此偵審及科刑教訓，應足策其警惕，原審所宣告之刑，以
    暫不執行為適當，參酌賠償金額尚須分期履行及其履行期間
    ，爰依刑法第74條第1項第1款、第2項第3款之規定，併予諭
    知緩刑5年，並於緩刑期間內，課予被告如附件二調解內容
    所示分期給付之負擔，以督促被告確實履行調解內容，用啟
    自新。
據上論斷，應依刑事訴訟法第455條之1第1項、第3項、第373條
、第368條，刑法第74條第1項第1款、第2項第3款，判決如主文
。   
本案經檢察官許友容提起公訴，檢察官紀芊宇到庭執行職務。
中　　華　　民　　國　　111 　年　　2 　　月　　25　　日
　　　　　　　　　刑事第十一庭  審判長法　官　陳淑勤
　　　　　　　　　　　　　　　　　　　法　官　張郁昇
　　　　　　　　　　　　　　　　　　　法　官　周宛瑩
以上正本證明與原本無異。
不得上訴。
        　　　　　　　　　　　　　　　書記官　李諾櫻
中　　華　　民　　國　　111 　年　　2 　　月　　25　　日
附錄論罪法條：
中華民國刑法第284條
因過失傷害人者，處1年以下有期徒刑、拘役或10萬元以下罰金
；致重傷者，處3年以下有期徒刑、拘役或30萬元以下罰金。
附件一：
臺灣臺南地方法院刑事簡易判決
110年度交簡字第3165號
公　訴　人　臺灣臺南地方檢察署檢察官
被　　　告　陳俊豪　男　(民國00年0月00日生)
　　　　　　　　　　身分證統一編號：Z000000000號
　　　　　　　　　　住臺南市○○區○○路000巷00號
選任辯護人　林宗翰律師(法扶律師)　　　　　
上列被告因過失傷害案件，經檢察官提起公訴（110年度偵字第1
6546號），因被告自白犯罪，本院認宜以簡易判決處刑，爰不經
通常審判程序（110年度交易字第788號），逕以簡易判決處刑如
下：
    主  文
陳俊豪犯過失傷害罪，處有期徒刑伍月，如易科罰金，以新臺幣
壹仟元折算壹日。
    事實及理由
一、本件犯罪事實、證據及應適用之法條，均引用如附件檢察官
    起訴書之記載。
二、審酌被告陳俊豪駕駛自用小客車行經案發地點，竟貿然闖紅
    燈向前行駛，發生車禍，致告訴人陳依卉受有右側肩胛峰鎖
    骨間關節脫臼、右側第九根肋骨閉鎖性骨折、左下肢擦傷及
    左手擦傷等傷害。審酌本件被告過失重大，告訴人受傷並非
    輕微；雙方因賠償金額差距，無法達成調解，及考量被告坦
    承犯行，犯後態度尚佳等一切情狀，量處如主文所示之刑，
    並諭知易科罰金之折算標準。
三、依刑事訴訟法第449條第2項、第3項、第454條第2項（本件
    依刑事判決精簡原則，僅記載程序法條文），逕以簡易判決
    處刑如主文。
四、如不服本件判決，得自收受送達之日起20日內，向本院提起
    上訴狀（須附繕本），上訴於本院管轄之第二審地方法院合
    議庭。 
本案經檢察官許友容提起公訴，檢察官林容萱到庭執行職務。
中　　華　　民　　國　　110 　年　　10　　月　　28　　日
　　　　　　　　　刑事第四庭    法　官　張  菁
以上正本證明與原本無異。
如不服本判決應於收受判決後20日內向本院提出上訴書狀（應附
繕本）。
                                書記官　蔡佳玲
中　　華　　民　　國　　110 　年　　10　　月　　28　　日
附錄所犯法條：
中華民國刑法第284條
因過失傷害人者，處 1 年以下有期徒刑、拘役或 10 萬元以下
罰金；致重傷者，處 3 年以下有期徒刑、拘役或 30 萬元以下
罰金。
附件　　　　　　　　　
臺灣臺南地方檢察署檢察官起訴書
                                    110年度偵字第16546號
　　被　　　告　陳俊豪　男　OO歲（民國00年0月00日生）
　　　　　　　　　　　　住臺南市○○區○○路000巷00號
　　　　　　　　　　　　國民身分證統一編號：Z000000000號
上列被告因過失傷害案件，已經偵查終結，認應該提起公訴，茲
將犯罪事實及證據並所犯法條分敘如下：
　　　　　　犯罪事實
一、陳俊豪於民國110年2月11日凌晨0時4分許，駕駛車牌號碼00
    -0000號自用小客車，沿臺南市安南區安和路1段由北向南方
    向行駛，行經該路段與安通路3段交岔路口時，原應注意車
    前狀況，隨時採取必要之安全措施及應遵守號誌指示行駛，
    而依當時情狀並無不能注意之情事，其竟疏於注意及此而貿
    然闖紅燈向前行駛，適陳依卉駕駛車牌號碼000-000號普通
    重型機車，沿安南區安通路3段由東向西方向駛至該路口，
    兩車見狀煞避不及而撞擊，致陳依卉人車倒地並因而受有右
    側肩胛峰鎖骨間關節脫臼、右側第九根肋骨閉鎖性骨折、左
    下肢擦傷及左手擦傷等傷害。
二、案經陳依卉告訴偵辦。
　　　　　　證據並所犯法條
一、上開犯罪事實業據被告陳俊豪坦承不諱，核與告訴人陳依卉
    證述情節相符，並有道路交通事故現場圖、道路交通事故調
    查報告表（一）（二）、奇美醫療財團法人奇美醫院診斷證
    明書各1份、現場照片27張及被告行車紀錄器畫面擷圖4張附
    卷可憑，足認被告之自白與事實相符，其犯嫌堪以認定。
二、核被告所為，係涉犯刑法第284條前段之過失傷害罪嫌。
三、依刑事訴訟法第251條第1項提起公訴。
　  此　致
臺灣臺南地方法院
中　　華　　民　　國　 110　　年　　8 　　月　　13　　日
　　　  　　　　　　　　　    檢 察 官  許  友  容
本件證明與原本無異　　　　　　　　　　　　　
中　　華　　民　　國　 110　　年　　8 　　月　　21　　日
　　　　　　　　　　　　　　　書 記 官　李　貞　慧